【裁判字號】    92,易,345
【裁判日期】    921121
【裁判案由】    竊盜等
【裁判全文】
臺灣板橋地方法院刑事判決                          九十二年度易字第三四五號
    公  訴  人  臺灣板橋地方法院檢察署檢察官
    被      告  丙○○
                丁○○
右列被告因竊盜等案件，經檢察官提起公訴（九十一年度偵字第九八五八號、第一五
八六一號），本院判決如左：
    主  文
丙○○意圖為自己不法之所有，以恐嚇使人將本人之物交付，處有期徒刑貳年。
丁○○收受贓物，處有期徒刑肆月，如易科罰金，以參佰元折算壹日。
鑰匙參支、汽車遙控器壹組均沒收。
    事  實
一、丙○○前曾於民國八十九年間因賭博案件，經本院於八十九年一月十八日以八十
    九年度板簡字第一號科罰金一萬二千元，於八十九年三月八日繳交罰金執行
    完畢（未構成本件累犯）。詎仍不知悔改，竟基於為自己不法所有之犯意，於九
    十一年五月十六日凌晨零時許，在臺北縣新莊市○○路二七０巷十弄十七號地下
    室，竊取戊○○所有五Ｇ─九七六九號自用小客車一部，於在竊得車輛後，查知
    戊○○之市內電話號碼，以電話聯絡戊○○之配偶吳進寶，對吳進寶恫稱：該車
    在其手上，如欲取回車子即須將款項匯入指定之帳戶內，否則車子將遭破壞解體
    等語，致被害人心生畏懼而依約付款，於同年月二十日九時四十四分許將新台幣
    （以下同）六萬元現金，匯入其專供取贖用之第一商業銀行興雅分行戶名屈家豪
    （未提起公訴）之活期儲蓄存款帳號第一五五五三七二六三號中，丙○○即
    於同日，持上開提款卡於中華郵政股份有限公司三重郵局所轄之五股褒仔寮郵局
    ，提領取得由戊○○之帳號所匯出之六萬元款項。
二、丁○○前前曾於八十五年間因違反稅捐稽徵法案件，經本院判處有期徒刑五年，
    緩刑三年；又於八十八年間因違反兒童及少年姓交易防制條例案件，經本院於八
    十九年九月二十一日，以八十八年度少連訴字第七四號判處有期徒刑九年，罰金
    三百萬元，嗣經上訴臺灣高等法院及最高法院均駁回其上訴，而於九十一年十二
    月十一日確定，目前於臺灣桃園監獄執行中（不構成本件累犯）。仍不知悔改，
    明知丙○○所駕駛車牌號碼五Ｇ─九七六九號自用小客車，係竊取而得之贓物，
    竟於九十一年五月十六日凌晨二時許，在臺北縣鶯歌鎮○○路十九號一樓向其收
    受之，並為逃避查緝，向不知情之乙○○借用其所有之ＮＰ─三四一九號車牌二
    面，懸掛在上開自用小客車上，嗣於同年六月一日十一時四十五分許，丁○○駕
    駛上開小客車外出，即在臺北縣鶯歌鎮○○路與永明街口，為警查獲，並扣得丁○○所有鑰匙三支、汽車遙控器一組。
三、案經被害人戊○○訴由臺北縣政府警察局三峽分局報請臺灣板橋地方法院檢察署
    檢察官偵查起訴。
    理  由
一、訊據被告丙○○坦承九二六三六一三六行動電話門號為其所租用，然矢口否
    認有何竊盜及恐嚇取財犯行，惟被告丁○○對於右揭犯罪事實坦承不諱，核與告
    訴人戊○○指訴被竊之情節、證人證述吳進寶證述恐嚇取財之情節相符，並有贓
    物認領保管單在卷可稽。雖被告丙○○辯稱：我與丁○○雖係朋友關係，然久未
    聯絡，案發前丁○○有主動找我三、四次，但並未赴約，不知為何涉入本案，我
    沒有竊盜及恐嚇取財行為云云。然查：
（一）同案被告丁○○於本院審理時供稱：「他（指丙○○）當時牽車來給我時有先
      打電話聯絡，他告訴我說他等一下要過來我鶯歌的住處，於是我就在家裡等他
      ，當時我女朋友甲○○也在我家，時間約是凌晨二、三點，他到我家時打電話
      叫我下樓，我下樓之後，他坐在車子裡面，他說這臺車子要暫時借我使用，當
      時我就知道這臺車是偷來的，因為排檔鎖都沒有了，當時車子還掛有車牌，我
      不記得車牌號碼，事後我們還跟另一位友人林淑蓮一起開那臺車子去新莊」等
      語（見本院九十二年十月三十日審判筆錄第七頁）。參以上開小客車失竊當日
      凌晨起，被告丙○○曾多次以其所有九二六三六一三六行動電話門號，主
      動與被告丁○○聯絡，其中自九十二年五月十六日三時五十七分五十四秒起，
      連續二次發話至甲○○所承租，而由被告丁○○使用之000000000
      號行動電話，被告丙○○當時之發話基地臺係位於臺北縣鶯歌鎮○○路一四二
      號十樓，而被告丁○○亦於同年月日四時十五分二十六秒發話給被告丙○○，
      此時被告丁○○之發話基地臺亦位於臺北縣鶯歌鎮○○路一四二號十樓，此時
      被告二人之發話基地臺位置均相同，有丙○○所使用之九二六三六一三六
      號行動電話之雙向通聯資料查詢表（見九十一年度偵字第九八五八號偵查卷第
      四十九頁至第五十一頁）在卷可稽，足見被告二人於同九十二年五月十六日四
      時十五分二十六秒之後即曾經相約碰面。
（二）又被告丁○○供稱：「車子被偷那天，丙○○來找我將車交我使用‧‧‧後來
      送丙○○回新莊，因超速被照相，那是丙○○開車的」、「就是庭上的丙○○
      ，他叫我幫他找零件分解的店，因為我希望有車子可以代步，他就借我車子，
      會照超速罰單，是因為他借我之後，我要帶他回家」等語（見偵查卷第一一二
      頁背面、本院九十二年八月二十日訊問筆錄）。核以被告丙○○之雙向通聯資
      料查詢表，被告丙○○於九十二年五月十六日四時五十七分四十二秒曾再發話
      至0000000000號行動電話，此時之基地臺位置則位於臺北縣新莊市
      ○○路一一二號七樓頂。故被告丁○○供稱，被告丙○○交付上開小客車之後
      ，復原車載丙○○返回新莊乙節，足堪採信。
（三）更且告訴人所有車牌號碼五Ｔ─五七六九號自用小客車，確曾於失竊當日即九
      十二年五月十六日四時四十五分許，行駛於樹林市○○道路鹿角處（往新莊方
      向），因違規而遭逕行舉發，有交通部公路總局臺北區監理所九十一年十二月
      六日第0000000000○號函及所附違規查詢報表各一紙在卷可稽（見
      偵查卷第一百十七頁至第一百十八頁）。綜上所述，顯見被告丙○○於九十一
      年五月十六日自零時零分起至四時五十七分四時二秒止之移動位置係蘆洲、板
      橋、桃園、新莊、三峽、鶯歌、新莊，被告丙○○於本院審理時，亦表明與丁○○係朋友關係，很少來往且其之間並無任何債權債務糾紛，亦未提及有何恩
      怨，並該供述除對被告丙○○不利外，亦係被告丁○○自己犯罪之自白，是可
      信度極高，益見被告丙○○確有竊取前開小客車，並交付被告丁○○使用，是
      被告丙○○於本院審理時所辯，顯係臨訟飾卸之詞，要無可採。
（四）第查，證人吳進寶於本院審理時到庭具結證稱：「‧‧‧時間是九十一年五月
      十七日早上，詳細時間我不確定，他打電話說要找我太太（指告訴人戊○○）
      ，我問他是何人，他只有說有業務要請我太太做，當天下午就有另一人打電話
      來說車子在他那裡，他要我們給六萬元，警察叫我們把歹徒約出來，我有跟對
      方妥協，我有把錢匯出去，他跟我約在林口的一個地方拿車，後來我在林口找
      了一個晚上都沒有找到車子，‧‧‧我在電話中記下帳號，第一個人打電話來
      的人沒有變聲，第二個人打來的時候就有變聲，他跟我說要我們給付贖款，不
      然就破壞車子」等語；核與共同被告丁○○亦於本院審理時陳稱：「（檢察官
      問：後來丙○○是否有與你聯絡？）有的，時間約是十五天左右，他是白天的
      下午打電話給我，他叫我把車子放在林口的路旁，他說要把車子還人家，我也
      覺得莫名其妙，我有沒有進一步問他，我認為車子是偷來的，所以不用還」等
      語相符（見本院九十二年十月三十日審判筆錄）。
（五）而告訴人確係依約於九十一年五月二十日九時四十四分許，使用板信商業銀行
      之自動櫃員機將六萬元現金，匯入被告丙○○所指定之專供取贖用之第一商業
      銀行興雅分行戶名屈家豪之活期儲蓄存款帳號第一五五五三七二六三號中
      ，並由被告丙○○再持上開提款卡於中華郵政股份有限公司三重郵局所轄之五
      股褒仔寮郵局連續三次分別提領二萬元，總計提領取得由戊○○之帳號所匯出
      之六萬元款項，有告訴人提供板信商業銀行之自動櫃員機交易明細表影本、第
      一商業銀行興雅分行九十二年三月二十五日一興雅字第六四號函及其存款明細
      分類帳在卷可按。益見告訴人確已因被告丙○○前揭恫嚇之言詞，致心生畏怖
      ，而交付財物，被告自應構成恐嚇取財既遂無疑。
（六）本院曾於九十二年四月十日六依職權調查證據將被告丙○○與被害人戊○○之
      配偶吳進寶間之對話錄音帶，函請法務部調查局為聲紋鑑定，惟因錄音帶內歹
      徒發音不自然（壓低嗓音），聲音模糊失真，甚難比對其聲紋，有法務部調查
      局九十二年五月五日調科參字第○九二○○一四○三六○號函一紙在卷可查，
      此對話錄音帶雖無法鑑定，然仍無礙於被告丙○○恐嚇取財之遂行。是以本件
      事證明確，被告丙○○竊盜及恐嚇取財犯行，被告丁○○收受贓物之犯行，堪
      予認定，應依法論科。
三、按大樓與其地下室停車場，由於使用目的不同，建物構造形體因而有別，兩者各
    專有其出入口，以分別人車之進出，且地下室停車場可獨立出售或出租與居住大
    樓以外之第三人所有或使用、收益，可見大樓與其地下室停車場為可區分之獨立
    建築物，如該地下室停車場為有人看管者，夜間侵入行竊得財，係犯刑法第三百
    二十一條第一項第一款之夜間侵入有人居住之建築物竊盜罪（臺灣高等法院暨所
    屬法院八十一年法律座談會提案刑事類第三九號參照），故核被告丙○○所為，
    係犯刑法第三百二十一條第一項第一款之夜間侵入有人居住之建築物竊盜罪、同
    法第三百四十六條第一項之恐嚇取財既遂罪。核被告丁○○所為，係犯刑法第三
    百四十九條第一項之收受贓物罪。被告丙○○所犯前揭加重竊盜罪及恐嚇取財罪
    二罪間，有方法、目的之牽連關係，為牽連犯，應從一重之恐嚇取財罪處斷。爰
    審酌被告丙○○為圖謀自身之不法利益，不知尊重他人之財產權，任意竊取他人
    車輛，復又恐嚇被害人交付贖款，造成他人財產損失、生活不安及日常生活不便
    ，影響社會治安甚鉅，暨其犯罪之動機、目的、手段、犯罪所得，犯後未見悔意
    ，態度欠佳等一切情狀，量處如主文所示之刑，以示懲儆。而被告丁○○智識程
    度雖不高，仍應端正品行，奮發向上，竟囿於貪念而收受贓物，既侵害告訴人之
    財產權益，亦使被竊取之物難於追及或回復，助長竊風，已無足取，且缺乏對於
    他人財產權益應予尊重，不得恣意加以侵害等觀念，兼衡酌所收受贓物之價值及
    其犯罪後態度良好等一切情狀，量處如主文所示之刑，並諭知易科罰金之折算標
    準。
四、扣案鑰匙三支、汽車遙控器一組，係被告丁○○所有，且供犯罪所用之物，業經
    被告供承在卷，爰依刑法第三十八條第一項第二款宣告沒收。
據上論斷，應依刑事訴訟法第二百七十三條之一第一項、第二百九十九條第一項前段
、刑法第三百二十一條第一項第一款、第三百四十六條第一項、第三百四十九條第一
項、第五十五條後段、第四十一條第一項前段、第三十八條第一項第二款、罰金罰鍰
提高標準條例第一條前段、第二條，判決如主文。
本案經檢察官陳銘祥到庭執行職務。
中        華        民        國  九十二  年    十一    月    二十一    日
                                臺灣板橋地方法院刑事第二庭
                                    審判長法 官   梁  宏  哲
                                          法 官   高  奕  驤
                                          法 官   潘  翠  雪
右正本證明與原本無異。
如不服本判決，應於判決送達後十日內向本院提出上訴狀 (應附繕本) ，上訴於
臺灣高等法院。
                          書記官  江  文  彬
中      華      民      國      九十二      年    十一    月  二十一    日
附錄本案論罪科刑法條全文：
刑法第三百二十一條
犯竊盜罪而有左列情形之一者，處六月以上五年以下有期徒刑：
一、於夜間侵入住宅或有人居住之建築物、船艦或隱匿其內而犯之者。
二、毀越門扇、牆垣或其他安全設備而犯之者。
三、攜帶兇器而犯之者。
四、結夥三人以上而犯之者。
五、乘火災、水災或其他災害之際而犯之者。
六、在車站或埠頭而犯之者。
前項之未遂犯罰之。
刑法第三百四十六條
意圖為自己或第三人不法之所有，以恐嚇使人將本人或第三人之物交付者，處六月以
上五年以下有期徒刑，得併科一千元以下罰金。
以前項方法得財產上不法之利益或使第三人得之者，亦同
前二項之未遂犯，罰之。
刑法第三百四十九條
收受贓物者，處三年以下有期徒刑、拘役或五百元以下罰金。
搬運、寄藏、故買贓物或為牙保者，處五年以下有期徒刑、拘役或科或併科一千元以
下罰金。
因贓物變得之財物，以贓物論。


司法院資訊處製作；財團法人民間司法改革基金會備份。
